pt-PT: Transparência da pedra: Fosco; Iridescente/AB; Opaco; Translúcido; Transparente; Outro
hu: Drágakő tisztasága: Opálos; Színjátszó/AB; Átlátszatlan; Áttetsző; Átlátszó; Egyéb
th: ความโปร่งใสของหิน: ฝ้า; สีเหลือบรุ้ง/AB; ทึบแสง; โปร่งแสง; โปร่งใส; อื่นๆ
hr-HR: Prozirnost kamena: Zaleđeni izgled; Prelijevajuće/AB; Neprozirno; Poluprozirno; Prozirno; Ostalo
el: Διαφάνεια λίθου: Παγωμένο; Ιριδίζον/AB; Αδιαφανές; Ημιδιαφανές; Διαφανές; Άλλο
ro-RO: Transparența pietrei: Mat; Iridescent/AB; Opac; Translucid; Transparent; Altele
pl: Przezroczystość kamienia: Szroniona; Opalizująca/AB; Nieprzezroczysta; Półprzezroczysta; Przezroczysta; Inna
es: Transparencia de la piedra: Esmerilado; Iridiscente/AB; Opaco; Translúcido; Transparente; Otro
ru: Прозрачность камня: Матовый; Радужный/AB; Непрозрачный; Полупрозрачный; Прозрачный; Другое
ko: 보석 투명도: 프로스티드; 무지갯빛/AB; 불투명; 반투명; 투명; 기타
it: Trasparenza della pietra: Satinata; Iridescente/AB; Opaca; Traslucida; Trasparente; Altro
bg-BG: Прозрачност на камъка: Матиран; Иридисцентен/AB; Непрозрачен; Полупрозрачен; Прозрачен; Друго
fr: Transparence de la pierre: Dépoli; Irisé/AB; Opaque; Translucide; Transparent; Autre
nl: Steen transparantie: Gematteerd; Iriserend/AB; Ondoorzichtig; Doorschijnend; Transparant; Overig
vi: Độ trong suốt của đá: Nhám mờ; Ánh xà cừ/AB; Đục; Bán trong suốt; Trong suốt; Khác
sv: Stentransparens: Frostad; Iriserande/AB; Opak; Halvgenomskinlig; Genomskinlig; Övrigt
zh-CN: 宝石透明度: 磨砂; 幻彩/AB 彩; 不透明; 半透明; 透明; 其他
fi: Kiven läpinäkyvyys: Huurrettu; Irisoiva/AB; Läpinäkymätön; Kuultava; Läpinäkyvä; Muu
zh-TW: 石材透明度: 磨砂; 幻彩/AB; 不透明; 半透明; 透明; 其他
tr: Taşın şeffaflığı: Buzlu; Yanardöner/AB; Opak; Yarı saydam; Saydam; Diğer
de: Transparenz des Steins: Mattiert; Schillernd/AB; Opak; Transluzent; Transparent; Andere
sk-SK: Priehľadnosť kameňa: Matný; Iridescentný/AB; Nepriehľadný; Priesvitný; Priehľadný; Iné
lt-LT: Akmens skaidrumas: Šerkšno efekto; Vaivorykštinis / AB; Nepermatomas; Pusiau skaidrus; Skaidrus; Kita
en: Stone transparency: Frosted; Iridescent/AB; Opaque; Translucent; Transparent; Other
sl-SI: Prosojnost kamna: Motno; Prelivajoče/AB; Neprosojno; Polprosojno; Prosojno; Drugo
pt-BR: Pedra transparência: Fosco; Iridescente/AB; Opaco; Translúcido; Transparente; Outro
nb: Steingjennomsiktighet: Frostet; Iriserende/AB; Opak; Gjennomskinnelig; Gjennomsiktig; Annet
ja: 石の透明度: フロスト; アイリディセント/AB; 不透明; 半透明; 透明; その他
da: Stengennemsigtighed: Frosted; Iriserende/AB; Opak; Gennemskinnelig; Transparent; Andet
cs: Průhlednost kamene: Matný; Duhový/AB; Neprůhledný; Průsvitný; Průhledný; Jiné